【裁判字號】    95,裁,683
【裁判日期】    950407
【裁判案由】    老人福利法
【裁判全文】
最  高  行  政  法  院  裁  定
                                     95年度裁字第00683號
抗  告  人  甲○○
上列抗告人因與相對人臺北縣政府間老人福利法事件，抗告人對
於中華民國94年6月6日臺北高等行政法院93年度訴字第3961號裁
定，提起抗告，本院裁定如下︰
    主  文
抗告駁回。
抗告訴訟費用由抗告人負擔。
    理  由
一、按抗告法院認抗告為不合法或無理由者，應為駁回抗告之裁
    定。次按訴願法之再審，係民國89年7月1日起施行之訴願法
    所增訂，參諸訴願法第97條規定之立法理由，雖係參照民事
    訴訟法及行政訴訟法之再審制度而設，惟訴願法對於訴願再
    審決定並無救濟程序之規定。訴願法之再審，係在通常救濟
    程序之外所提供之非常手段，其係以已確定且不得提起行政
    訴訟之訴願決定為標的，有別於通常之訴願決定，不宜再成
    為行政訴訟之標的，自不得對之提起行政訴訟。
二、本件原審裁定係以：抗告人於民國89年1月26日向臺北縣三
    重市公所申請89年度中低收入老人生活津貼，經該公所以89
    年5月10日89北縣重民字第20810號函復否准，抗告人不服，
    訴經相對人以該公所依法僅有初審權，並無終局准駁處分之
    權限，遂將原處分撤銷，責由臺北縣三重市公所於決定書送
    達之次日起30日內另為適法之處理，該公所乃依上開訴願決
    定意旨，將抗告人申請資料報經相對人核定，由相對人以90
    年2月6日90北府社老字第019552號函復臺北縣三重市公所，
    以抗告人銀行有相當存款，資格不符，否准抗告人所請，抗
    告人不服，提起訴願，遭內政部90年9月7日以台（90）內訴
    字第9006238號訴願決定駁回，抗告人仍不服，提起行政訴
    訟，經原審以90年度訴字第6235號判決駁回，抗告人提起上
    訴，並經本院93年度判字第589號判決駁回上訴確定。嗣抗
    告人向內政部申請再審，經內政部訴願決定再審不受理，抗
    告人仍不服，提起行政訴訟，經原審裁定駁回。
三、抗告意旨略謂：（一）上訴人於75年7月16日自公職退休，
    雖領取退休金新臺幣（下同）698,000元及保險給與432,000
    元，惟隨即轉存臺灣銀行，其間質借即透支318,612元，僅
    有餘額801,388元，相對人卻分別按抗告人87年度及88年度
    綜合所得稅扣繳金額計算89、90年之利息收入，再倒算上訴
    人89、90年存款本金，其未除以12月份，計算方式已有違誤
    ，又參酌抗告人於抗告狀上所提出因涉及與訴外人李世模間
    之民刑事訴訟事件，雖缺乏拘束本件之效力，惟可證明抗告
    人絕無資金輾轉投資訴外人（抗告人之子）李雲昌、李武昌
    等情，其等更從無扶養抗告人之事實，相對人否准抗告人申
    請老人生活津貼，實有不當。（二）原審90年度訴字第6235
    號判決對抗告人於原審提出之證據存證信函及調解書、證明
    書既均未審酌，相對人亦未函請臺灣銀行調查有無給付抗告
    人利息等情，竟以國稅局形式資料為證據，認定抗告人不合
    申請資格，則有權利濫用情事。（三）依司法院釋字第312
    號解釋以及司法院（八二）院台大一字第3195號函、及（八
    二）院台大一字第1684號函之聲請人，對本件請領中低收入
    老人生活津貼雷同情形，似應及之等語。
四、本院查：按訴願法之再審，係在通常救濟程序之外所提供之
    非常手段，其係以已確定且不得再提起行政訴訟之訴願決定
    為標的，有別於通常之訴願決定，不宜再成為行政訴訟之標
    的，此為目前實務上一致之見解。本件抗告人向相對人申請
    核發老人生活津貼，經相對人予以否准，抗告人循序提起訴
    願、行政訴訟，敗訴確定，復向內政部為訴願決定再審之申
    請；相對人依訴願法第77條第7款及第97條之規定決定再審
    不受理，則抗告人自不得猶就該再審不受理之訴願決定提起
    行政訴訟，原審裁定予以駁回，並無違誤，抗告人對訴願法
    之再審存有誤解，其抗告難認有理由，應予駁回。
五、依行政訴訟法第104條、民事訴訟法第95條、第78條，裁定
    如主文。
中    華    民    國    95    年    4     月    7     日
                  第三庭審判長法  官  趙  永  康
                              法  官  鄭  淑  貞
                              法  官  侯  東  昇
                              法  官  黃  淑  玲
                              法  官  林  文  舟
以  上  正  本  證  明  與  原  本  無  異
中    華    民    國    95    年    4     月    10    日
                              書記官  莊  俊  亨


司法院資訊處製作；財團法人民間司法改革基金會備份。
